臺灣新竹地方法院刑事判決　　　　　100年度審交易字第166號
公　訴　人　臺灣新竹地方法院檢察署檢察官
被　　　告　吳振源
上列被告因過失傷害案件，經檢察官提起公訴（99年度偵字第86
00號），本院裁定適用簡式審判程序，判決如下：
    主  文
吳振源犯過失傷害罪，處有期徒刑貳月，如易科罰金，以新臺幣
壹仟元折算壹日。
    事  實
一、吳振源於民國99年5月3日中午12時53分許，駕駛車牌號碼V4
    －7912號自小客車，沿新竹市○○路○段（以下地點省略市
    ）由南往北方向行駛，欲左轉五福路2段840巷時，其本應注
    意車輛行經閃光黃燈號誌路口時，應減速接近，注意安全，
    小心通過，且行至交岔路口時，轉彎車應讓直行車先行，而
    依當時天候晴、日間自然光線、路面乾燥無缺陷或障礙物及
    視距良好等情觀之，又無不能注意之情事，竟疏於注意，貿
    然左轉，適遇羅皓宇騎乘車牌號碼CQX－772號機車、沿五福
    路2 段由北往南方向超速駛至，見狀操控失當倒地滑行後，
    再與吳振源所駕駛之上開自小客車發生撞擊，羅皓宇因而受
    有兩側膝關節挫傷、腹壁挫傷併腸繫膜出血、背部挫傷及左
    胸肋膜血腫之傷害。嗣經警據報到場處理，並將羅皓宇送醫
    急救，始查悉上情。
二、案經羅皓宇訴由新竹市警察局第三分局報告臺灣新竹地方法
    院檢察署檢察官偵查起訴。
    理    由
一、本件被告吳振源所犯過失傷害罪，非死刑、無期徒刑、最輕
    本刑為3 年以上有期徒刑之罪，被告於本院準備程序進行中
    ，就被訴事實為有罪之陳述，經本院認合於刑事訴訟法第27
    3 條之1 之規定，裁定進行簡式審判程序，合先敘明。
二、認定犯罪事實所根據的證據及理由：
（一）訊據被告對於上開犯罪事實於本院準備程序、簡式審判程
      序時坦承不諱（見本院卷第18至23頁），並經告訴人羅皓
      宇指述在卷（見偵查卷第5 至6 、35至36、64、84頁）。
      此外，復有道路交通事故現場圖、道路交通事故調查報告
      表（一）、（二）、現場照片8 張及祥安中醫診所、新竹
      國泰綜合醫院、長庚醫療財團法人林口長庚紀念醫院診斷
      證明書各1 紙（見偵查卷第7 至17頁）等附卷足憑。
（二）按汽車行駛至交岔路口，其行進、轉彎，應遵守燈光號誌
      或交通指揮人員之指揮，遇有交通指揮人員指揮與燈光號
      誌並用時，以交通指揮人員之指揮為準。又汽車行駛至交
      岔路口時，轉彎車應讓直行車先行，道路交通安全規則第
      102 條第1 項第1 款、第7 款分別定有明文。又閃光黃燈
      表示「警告」，車輛應減速接近，注意安全，小心通過，
      道路交通標誌標線號誌設置規則第211 條第1 項第1 款，
      亦定有明文。查本件案發路段，當時天候晴、路面乾燥、
      無障礙物、視距良好等情況觀之，有前揭道路交通事故現
      場圖、道路交通事故調查報告表為憑，被告駕車行經有閃
      光黃燈號誌路口時，原應減速接近，注意安全，小心通過
      ，且行至交岔路口時，轉彎車應讓直行車先行，卻疏未讓
      對向直行車先行，適遇告訴人羅皓宇行經該閃光黃燈路口
      ，超速行駛該路段，突見被告所駕車輛轉彎而來，因而煞
      車操控失當致倒地滑行，再與被告車輛右後方發生撞擊等
      情，被告上開所為顯有過失，核與臺灣省竹苗區車輛行車
      事故鑑定委員會鑑定結果大致相符，此有該委員會鑑定意
      見書1 份在卷可稽（見偵查卷第78至81頁），是被告之過
      失行為與告訴人間所受傷害之結果間，具有相當因果關係
      。
（三）綜上，被告上開任意性自白應與事實相符，應堪採信。本
      案事證已臻明確，被告犯行洵堪認定，自應依法論科。
三、論罪科刑：
（一）核被告吳振源所為，係犯刑法第284 條第1 項前段之過失
      傷害罪。
（二）被告吳振源於犯罪後偵查機關未查知其犯罪嫌疑前即主動
      向到場處理之警員蔡維中承認其為肇事者而願接受裁判，
      有新竹市○○○道路交通事故肇事人自首情形紀錄表1 份
      附卷足佐（見偵查卷第26頁），是被告符合自首之規定，
      依刑法第62條前段減輕其刑。
（三）爰審酌被告行車於有閃光黃燈路口，轉彎時未禮讓對向直
      行先行，致與同有過失之告訴人超速行經該路口，因操控
      不當而摔車倒地滑行撞上被告所駕車輛右後方之過失情節
      ，及被告過失行為造成告訴人所受傷害非輕，兼衡告訴人
      於本件過失程度亦同為肇事之原因等情，雖被告車禍後有
      展現和解誠意而與告訴人洽談和解，惟未對和解金額達成
      共識，故迄今未能賠償告訴人，念及被告犯後坦白承認犯
      行等一切情狀，量處如主文所示之刑，並諭知易科罰金之
      折算標準，以示懲儆。
四、據上論斷，應依刑事訴訟法第284條之1、第273條之1第1 項
    、第299 條第1 項前段，刑法第284 條第1 項前段、第62條
    前段、第41條第1 項前段，刑法施行法第1 條之1 第1 項、
    第2 項前段，判決如主文。
本案經檢察官黃淑美到庭執行職務。
中    華    民    國   100    年    11    月    28    日
                    刑事第九庭  法  官        邱忠義
以上正本證明與原本無異。
如不服本判決，應於判決送達後10日內向本院提出上訴書狀。上
訴書狀應敘述具體理由，未敘述上訴理由者，應於上訴期間屆滿
後20日內補提理由書狀於本院（均須按他造當事人之人數附繕本
）「切勿逕送上級法院」。
中    華    民    國   100    年    11    月    28    日
                                書記官        劉依緹
附錄本案論罪科刑實體法條全文：
刑法第284 條第1 項：
因過失傷害人者，處6 月以下有期徒刑、拘役或500 元以下罰金
。致重傷者，處1 年以下有期徒刑、拘役或500 元以下罰金。（
罰金之貨幣單位改為新臺幣，並提高為30倍）